臺灣臺北地方法院刑事判決　　　　　　　96年度易字第2958號
　　公　訴　人　臺灣臺北地方法院檢察署檢察官
　　被　　　告　甲○○
　　　　　　　　　　　　（現羈押在臺灣臺北看守所）
上開被告因違反毒品危害防制條例案件，經檢察官提起公訴（九
十六年度毒偵字第二八三三號），本院判決如下：
    主  文
甲○○施用第二級毒品，累犯，處有期徒刑陸月，如易科罰金，
以新臺幣壹仟元折算壹日。
扣案含第二級毒品甲基安非他命成分之透明結晶物貳包（驗餘淨
重合計零點伍壹玖柒公克）、含第二級毒品甲基安非他命成分殘
留之吸食器壹組均沒收銷燬。
    事  實
一、甲○○前於民國九十年間，因施用毒品案件，經臺灣臺南地
    方法院以九十年度毒聲字第二七八號裁定送觀察、勒戒，因
    無繼續施用毒品之傾向，而於九十年五月十一日執行完畢出
    監，並經臺灣臺南地方法院檢察署檢察官於九十年五月九日
    以九十年度毒偵字第二三○號為不起訴處分確定；又因施用
    毒品案件，經臺灣臺南地方法院以九十年度毒聲字第一六五
    二號裁定送觀察、勒戒，因有繼續施用毒品之傾向，復經臺
    灣臺南地方法院以九十年度毒聲字第二五四九號裁定令入戒
    治處所施以強制戒治，迄至九十一年十二月八日因停止戒治
    付保護管束期滿未經撤銷而執行完畢，刑案部分，經臺灣臺
    南地方法院以九十年度營簡字第四○三號判處有期徒刑五月
    確定，並於九十二年一月二十八日因易科罰金執行完畢；另
    因竊盜案件，經臺灣臺南地方法院以九十年度營簡字第一七
    九號判處有期徒刑五月確定，於九十一年十月二十一日因易
    科罰金執行完畢，竟仍不知悔改，復基於施用第二級毒品甲
    基安非他命之犯意，於九十六年九月一日下午四時許，在桃
    園縣某處路邊，施用第二級毒品甲基安非他命一次，嗣於九
    十六年九月三日凌晨二時五十分許，為警在臺北市○○街五
    二號前臨檢查獲，並扣得含第二級毒品甲基安非他命成分之
    透明結晶物二包（驗餘淨重合計零點五一九七公克）及有第
    二級毒品甲基安非他命殘留之吸食器一組，始查悉上情。
二、案經臺北市政府警察局中山分局報請臺灣臺北地方法院檢察
    署檢察官偵查起訴。
    理  由
一、上開犯罪事實，業據被告甲○○於警詢、偵查及本院審理中
    坦白承認，而被告於上開時間為警查獲採取之尿液經送臺灣
    尖端先進生技醫藥股份有限公司檢驗，呈安非他命類陽性反
    應，有該公司出具之濫用藥物檢驗報告及臺北市政府偵辦毒
    品案件尿液檢體委驗單在卷可參，另扣案之物品，透明結晶
    物二包經送交通部民用航空局航空醫務中心鑑定，含第二級
    毒品甲基安非他命成分，驗餘淨重合計零點五一九七公克；
    吸食器一組，經查獲員警以試劑初步檢驗，呈安非他命反應
    ，有交通部民用航空局航空醫務中心出具之毒品鑑定書及臺
    北市政府警察局中山分局查獲涉嫌毒品危害防制條例毒品初
    步檢驗報告書在卷可稽，被告上開自白與事實相符。又被告
    前於九十年間，因施用毒品案件，經臺灣臺南地方法院以九
    十年度毒聲字第二七八號裁定送觀察、勒戒，因無繼續施用
    毒品之傾向，而於九十年五月十一日執行完畢出監，並經臺
    灣臺南地方法院檢察署檢察官於九十年五月九日以九十年度
    毒偵字第二三○號為不起訴處分確定；又因施用毒品案件，
    經臺灣臺南地方法院以九十年度毒聲字第一六五二號裁定送
    觀察、勒戒，因有繼續施用毒品之傾向，復經臺灣臺南地方
    法院以九十年度毒聲字第二五四九號裁定令入戒治處所施以
    強制戒治，迄至九十一年十二月八日因停止戒治付保護管束
    期滿未經撤銷而執行完畢等情，亦有臺灣高等法院被告前案
    紀錄表及相關裁判書附卷可按，被告於強制戒治執行完畢後
    五年內再犯施用第二級毒品甲基安非他命之犯行，堪以認定
    。
二、查安非他命，係毒品危害防制條例第二條第二項第二款所規
    定之第二級毒品，故核被告所為，係犯毒品危害防制條例第
    十條第二項之施用第二級毒品罪。又被告持有安非他命以施
    用，持有之低度行為，應為施用之高度行為所吸收，不另論
    罪。另被告前所受有期徒刑之宣告及執行完畢之情如犯罪事
    實欄所載，有臺灣高等法院被告前案紀錄表一份在卷可參，
    被告於有期徒刑執行完畢後五年內故意再犯本案有期徒刑以
    上之罪，為累犯，應依刑法第四十七條第一項之規定加重其
    刑。爰審酌被告於警詢、偵查及本院審理中坦承犯行，犯後
    態度尚稱良好，因施用毒品受觀察、勒戒、強制戒治後，仍
    不知戒絕毒癮，再次施用危害自己身體健康之毒品而為警查
    獲，施用毒品之前科記錄等情狀，量處如主文所示之刑，並
    諭知易科罰金之折算標準。
三、扣案含第二級毒品甲基安非他命成分之透明結晶物二包（驗
    餘淨重合計零點五一九七公克），為查獲之第二級毒品，而
    扣案之吸食器一組，經檢驗其上有第二級毒品甲基安非他命
    之殘留，如前所述，因無從分離，是均應依毒品危害防制條
    例第十八條第一項前段之規定併與宣告沒收銷燬。
據上論斷，應依刑事訴訟法第二百九十九條第一項前段，毒品危
害防制條例第十條第二項、第十八條第一項前段，刑法第十一條
前段、第四十七條第一項、第四十一條第一項前段，判決如主文
。
本案經檢察官王鑫健到庭執行職務
中　　華　　民　　國　　96　　年　　12　　月　　21　　日
                        臺灣臺北地方法院刑事第八庭
                            法  官  唐于智
上正本證明與原本無異。
如不服本判決，應於判決送達後十日內，向本院提出上訴狀。
                            書記官  李玟郁
中　　華　　民　　國　　96　　年　　12　　月　　21　　日
附錄本案論罪法條
毒品危害防制條例第10條第2 項
施用第二級毒品者，處3 年以下有期徒刑。
